臺灣臺北地方法院刑事判決　　　　　　　96年度易字第2195號
公　訴　人　臺灣臺北地方法院檢察署檢察官
被　　　告　甲○○
上列被告因違反毒品危害防制條例案件，經檢察官提起公訴（九
十五年度毒偵字第二四七六號、九十六年度毒偵字第一六三號）
，本院判決如下：
    主  文
甲○○施用第二級毒品，累犯，處有期徒刑捌月，減為有期徒刑
肆月，扣案之第二級毒品甲基安非他命壹小包（淨重零點陸公克
，驗餘淨重為零點伍捌捌公克）沒收銷燬之；包裝上開第二級毒
品甲基安非他命之包裝袋壹個及分食吸管壹支沒收。又持有第一
級毒品，累犯，處有期徒刑陸月，減為有期徒刑月，扣案之第
一級毒品海洛因拾小包（均不含包裝袋，淨重肆點貳肆公克）沒
收銷燬之；包裝上開第一級毒品海洛因之包裝袋拾個（包裝總重
為點捌公克）沒收。又施用第二級毒品，累犯，處有期徒刑
拾月，減為有期徒刑伍月。上開減得之刑應執行有期徒刑拾壹月
。扣案之第二級毒品甲基安非他命壹小包（淨重零點陸公克，驗
餘淨重為零點伍捌捌公克）及第一級毒品海洛因拾小包（均不含
包裝袋，淨重肆點貳肆公克）沒收銷燬之；包裝上開第二級毒品
甲基安非他命之包裝袋壹個、分食吸管壹支及包裝上開第一級毒
品海洛因之包裝袋拾個（包裝總重為點捌公克）均沒收。
    事  實
一、甲○○前因施用第二級毒品安非他命案件，經臺灣臺北地方
    法院檢察署檢察官聲請本院以八十八年度毒聲字第一六三六
    號裁定送勒戒處所觀察、勒戒，並經臺灣臺北地方法院檢察
    署檢察官於民國八十八年八月三日將甲○○送臺灣臺北看守
    所附設勒戒處所執行觀察、勒戒後，因無繼續施用毒品之傾
    向，經臺灣臺北地方法院檢察署檢察官於八十八年八月十三
    日以八十八年度偵字第一二三九八號為不起訴處分確定，甲
    ○○並於八十八年八月十七日釋放出所。復因施用第二級毒
    品安非他命案件，經臺灣臺北地方法院檢察署檢察官聲請本
    院以八十九年度毒聲字第二八八三號裁定送勒戒處所觀察、
    勒戒，並經臺灣臺北地方法院檢察署檢察官於八十九年十一
    月二十四日將甲○○送臺灣臺北看守所附設勒戒處所執行觀
    察、勒戒後，因無繼續施用毒品之傾向，於八十九年十二月
    十二日釋放出所，再經臺灣臺北地方法院檢察署檢察官於八
    十九年十二月十二日以八十九年度毒偵字第三五二五號為不
    起訴處分確定。又因施用第一級毒品海洛因及第二級毒品安
    非他命案件，經臺灣臺北地方法院檢察署檢察官聲請本院以
    九十一年度毒聲字第三四四號裁定甲○○令入戒治處所施以
    強制戒治一年，並經臺灣臺北地方法院檢察署檢察官將甲○
    ○送臺灣桃園女子監獄附設戒治所執行強制戒治，嗣甲○○
    經戒治所評定合格，認無繼續戒治之必要，經臺灣臺北地方
    法院檢察署檢察官聲請本院以九十二年度毒聲字第二○三九
    號裁定甲○○停止戒治，所餘戒治期間，付保護管束，甲○
    ○於九十二年十二月十日出所，於九十三年六月九日交付保
    護管束期滿執行完畢，該次施用第一級毒品海洛因、第二級
    毒品安非他命案件，同時經本院以九十二年度訴緝字第一二
    二號判決各判處有期徒刑七月、五月，應執行有期徒刑十月
    確定，於九十三年十二月三日縮刑期滿，同年月四日因縮短
    刑期執行完畢出監。於九十四年十二月間，復因連續施用第
    二級毒品安非他命案件，經臺灣板橋地方法院以九十四年度
    簡字第五五四四號簡易判決判處有期徒刑六月確定，於九十
    五年五月二十四日易科罰金執行完畢。於九十五年九月間，
    再因施用第二級毒品安非他命、持有第一級毒品海洛因案件
    ，經本院以九十五年度易字第一八二七號判決各判處有期徒
    刑六月、四月，並定應執行刑有期徒刑九月確定，於九十六
    年四月二十六日易科罰金執行完畢出監。於九十六年三月間
    ，又因連續販賣第一級毒品案件，經臺灣板橋地方法院以九
    十五年度訴字第一五四八號判決判處有期徒刑十二年，嗣經
    臺灣高等法院以九十六年度上訴字第一九四八號判決撤銷改
    判為有期徒刑十二年確定（尚未執行）。
二、甲○○基於施用第二級毒品甲基安非他命之犯意，於九十五
    年九月五日十二時許，在臺北縣中和市○○路某朋友住處，
    施用第二級毒品甲基安非他命一次（起訴書誤載為安非他命
    ，應予更正）。又甲○○明知海洛因屬第一級毒品，任何人
    不得非法持有之，竟於九十五年九月七日十二時許，在臺北
    縣新店市○○路○段、大豐路口處，自姓名年籍不詳綽號「
    阿雄」之成年男子處購得第一級毒品海洛因，繼而非法持有
    該第一級毒品海洛因十小包。嗣於九十五年九月八日十四時
    二十分許，在臺北縣新店市○○○路三十一號安盛商務旅館
    六樓六○七室為警查獲，並扣得其所有之第一級毒品海洛因
    十小包（淨重四點二四公克）、第二級毒品甲基安非他命一
    小包（淨重零點六公克，驗餘淨重為零點五八八公克）及供
    其施用第二級毒品甲基安非他命之分食吸管一支。再甲○○
    基於施用第二級毒品甲基安非他命之犯意，於九十六年一月
    一日上午九時許，在其停放於臺北市○○路旁之車牌號碼七
    四五七－ＰＣ號自用小客車上，施用第二級毒品甲基安非他
    命一次。嗣於九十六年一月二日凌晨零時二十一分許，甲○
    ○駕駛上開車輛行經臺北市○○區○○路一段景美溪橋頭時
    ，因行跡可疑為警攔檢，並扣得非其所有亦非供其施用第二
    級毒品甲基安非他命之注射針筒一支。
三、案經臺北縣政府警察局板橋分局及臺北市政府警察局文山第
    一分局報請臺灣臺北地方法院檢察署檢察官偵查起訴。
    理  由
一、上開事實，業據被告甲○○於本院審理中自白不諱，而其於
    九十五年九月八日為警查獲後所採集之尿液經警送臺灣檢驗
    科技股份有限公司以初步檢驗－ＥＩＡ酵素免疫分析法及確
    認檢驗－ＧＣ／ＭＳ氣相層析／質譜儀法檢驗後呈安非他命
    類（安非他命、甲基安非他命）陽性反應，有臺灣檢驗科技
    股份有限公司九十五年十月四日濫用藥物尿液檢驗報告在卷
    可查；又被告於九十六年一月二日為警查獲後所採集之尿液
    經警送臺灣尖端先進生技醫藥股份有限公司以初步檢驗－酵
    素免疫分析法（ＥＩＡ）及確認檢驗－氣相層析質譜儀（Ｇ
    Ｃ／ＭＳ）檢驗後呈安非他命類（安非他命、甲基安非他命
    ）陽性反應，亦有該公司九十六年一月十二日濫用藥物檢驗
    報告在卷可按。再扣案之物品十小包經送法務部調查局以化
    學呈色法、氣相層析質譜儀分析法鑑定後，確含第一級毒品
    海洛因成分，有法務部調查局九十五年十月十五日調科壹字
    第○九五二三○二四九二○號鑑定書附卷可查，另扣案之透
    明結晶一包經送臺灣檢驗科技股份有限公司以ＧＣ／ＭＳ氣
    相層析／質譜儀法鑑驗後，檢出第二級毒品甲基安非他命陽
    性反應，復有該公司九十六年十月三日濫用藥物檢驗報告附
    卷可稽，此外，又有扣案之第一級毒品海洛因十小包（淨重
    四點二四公克）、第二級毒品甲基安非他命一小包（淨重零
    點六公克，驗餘淨重為零點五八八公克）、分食吸管一支可
    佐及上開扣案物品之照片列印資料、臺北縣政府警察局板橋
    分局偵辦毒品危害防制條例案查獲毒品初步鑑驗報告書等在
    卷可按，是被告之任意性自白顯與事實相符。查被告因犯施
    用毒品之違反毒品危害防制條例案件而有如事實欄一所載之
    觀察勒戒、強制戒治、停止戒治付保護管束暨論罪科刑等情
    ，有本院八十八年度毒聲字第一六三六號刑事裁定、八十九
    年度毒聲字第二八八三號刑事裁定、九十一年度毒聲字第三
    四四號刑事裁定、九十二年度毒聲字第二○三九號刑事裁定
    、九十二年度訴緝字第一二二號刑事判決、九十五年度易字
    第一八二七號宣示判決筆錄、臺灣臺北地方法院檢察署檢察
    官八十八年度偵字第一二三九八號不起訴處分書、八十九年
    度毒偵字第三五二五號不起訴處分書、臺灣板橋地方法院九
    十四年度簡字第五五四四號刑事簡易判決、臺灣高等法院被
    告毒品紀錄表、臺灣高等法院被告前案紀錄表等在卷可參，
    綜上，本案事證明確，被告犯行堪以認定，應予依法論科。
二、查海洛因為毒品危害防制條例第二條第二項第一款所稱之第
    一級毒品；甲基安非他命則為毒品危害防制條例第二條第二
    項第二款所稱之第二級毒品。核被告所為，係犯毒品危害防
    制條例第十條第二項之施用第二級毒品罪（二次）及同條例
    第十一條第一項之持有第一級毒品罪。其持有第二級毒品甲
    基安非他命之低度行為為施用第二級甲基毒品安非他命之高
    度行為所吸收，不另論罪。被告所犯上開二次施用第二級毒
    品罪（二罪）及持有第一級毒品罪間，犯意各別，應予分論
    併罰。查被告於九十四年十二月間，因連續施用第二級毒品
    安非他命案件，經臺灣板橋地方法院以九十四年度簡字第五
    五四四號簡易判決判處有期徒刑六月確定，於九十五年五月
    二十四日易科罰金執行完畢，此有臺灣高等法院被告前案紀
    錄表在卷可按，是被告受前開徒刑執行完畢後，五年以內故
    意再犯本案有期徒刑以上之罪，為累犯，依刑法第四十七條
    第一項之規定，加重其刑。爰審酌被告歷經觀察勒戒、強制
    戒治、停止戒治付保護管束等矯治處遇及論罪科刑並執行完
    畢後，猶為本案之施用第二級毒品甲基安非他命之行為，然
    其所為主要係戕害自身，並未直接積極損害他人之利益，施
    用第二級毒品甲基安非他命及持有第一級毒品海洛因之犯罪
    動機、目的、手段、生活狀況、智識程度暨犯罪後坦承犯行
    之態度等一切情狀，各量處如主文所示之刑，以示懲儆。又
    本案被告之犯罪時間在九十六年四月二十四日以前，經核並
    無中華民國九十六年罪犯減刑條例第三條所定不予減刑或該
    條例第五條所定不得減刑之情形，應依該條例第二條第一項
    第三款之規定予以減刑，並依同條例第十條第一項之規定定
    應執行之刑。
三、至扣案之第二級毒品甲基安非他命一小包（淨重零點六公克
    ，驗餘淨重為零點五八八公克）及第一級毒品海洛因十小包
    （均不含包裝袋，淨重四點二四公克），應依毒品危害防制
    條例第十八條第一項前段之規定，不問屬於犯人與否，宣告
    沒收銷燬之。再包裝上開第二級毒品甲基安非他命之包裝袋
    一個及包裝上開第一級毒品海洛因之包裝袋十個（包裝總重
    三點八三公克）分別有防止第二級毒品甲基安非他命、第一
    級毒品海洛因裸露、逸出及潮濕之功用，並便於攜帶，分別
    為供被告施用第二級毒品甲基安非他命、持有第一級毒品海
    洛因所用之物，且為被告所有，業據其供承在卷，爰依刑法
    第三十八條第一項第二款之規定宣告沒收之。至分食吸管一
    支，亦為供被告犯本案施用第二級毒品甲基安非他命罪所用
    之物，且為被告所有，業據被告供陳在卷，爰依刑法第三十
    八條第一項第二款之規定，宣告沒收之。至扣案之注射針筒
    一支，被告否認為其所有，且亦非供被告犯施用第二級毒品
    甲基安非他命所用之物，依法顯無從宣告沒收，附此敘明。
據上論斷，應依刑事訴訟法第二百八十四條之一、第二百九十九
條第一項前段，毒品危害防制條例第十條第二項、第十一條第一
項、第十八條第一項前段，刑法第十一條前段、第四十七條第一
項、第五十一條第五款、第九款、第十款、第三十八條第一項第
二款，中華民國九十六年罪犯減刑條例第二條第一項第三款、第
七條、第十條第一項，判決如主文。
本案經檢察官汪南均到庭執行職務
中　　華　　民　　國　　96　　年　　10　　月　　29　　日
　　　　　　　　　刑事第九庭  法　官　黃紹紘
以上正本證明與原本無異。
如不服本判決，應於判決送達後十日內，向本院提出上訴狀（應
抄附繕本）。告訴人或被害人如對於本判決不服者，應具備理由
請求檢察官上訴，其上訴期間之計算係以檢察官收受判決正本之
日期為準。
　　　　　　　　　　　　　    書記官　陳靜君
中　　華　　民　　國　　96　　年　　10　　月　　30　　日
附錄本案論罪科刑所犯法條全文
毒品危害防制條例第十條
施用第一級毒品者，處六月以上五年以下有期徒刑。
施用第二級毒品者，處三年以下有期徒刑。
毒品危害防制條例第十一條
持有第一級毒品者，處三年以下有期徒刑、拘役或新臺幣五萬元
以下罰金。
持有第二級毒品者，處二年以下有期徒刑、拘役或新臺幣三萬元
以下罰金。
持有專供製造或施用第一、二級毒品之器具者，處一年以下有期
徒刑、拘役或新臺幣一萬元以下罰金。
持有毒品達一定數量者，加重其刑至二分之一，其標準由行政院
定之。
